【裁判字號】    89,易,5426
【裁判日期】    900227
【裁判案由】    詐欺
【裁判全文】
臺灣高雄地方法院刑事判決                        八十九年度易字第五四二六號
    公  訴  人  臺灣高雄地方法院檢察署檢察官
    被      告  甲○○
右列被告因詐欺案件，經檢察官提起公訴（民國八十九年度偵緝字第一八四七號），
本院判決如左：
    主  文
甲○○連續意圖為自己不法之所有，以詐術使人將本人之物交付，處有期徒刑壹年。
    事  實
一、甲○○意圖為自己不法之所有，並基於概括之犯意，於民國八十四年底起，向其
    好友乙○○詐稱：欲前往大陸地區投資服飾業，賺錢後平分等語，致使乙○○陷
    於錯誤，而先後五次借予幾十萬元不等款項，迄至八十五年七、八月間，共交付
    二百萬元，甲○○並簽發面額均為五萬元本票計四十紙交付予乙○○供還款擔保
    之用，詎甲○○竟未如數前去大陸投資，且逃逸無蹤，乙○○始知受騙。
二、案經告訴人乙○○訴由臺灣高雄地方法院檢察署檢察官偵查起訴。
    理  由
一、訊據被告甲○○供認有向乙○○簽後借款計二百萬元，迄未清償之事實不諱，惟
    辯稱：確有前往大陸投資服飾業，虧了四、五十萬元云云。然查右揭事實，業據
    告訴人乙○○於偵查中指訴綦詳，並經證人即甲○○之子李榮傑證稱：竹北郵局
    博愛支局帳戶父親有在使用‧‧‧卷附本票確係我父親字跡等語無誤（八十六年
    度偵字第八三０三號卷內第五四頁），復有匯款三聯單一紙、竹北郵局函暨開戶
    資料各一紙、本票四十紙在卷可稽（上開偵卷內第三三至四二頁）；且被告先於
    偵查中供陳：（當時借錢要到大陸投資）有去大陸，但沒投資，錢被朋友借走‧
    ‧‧錢被魏智能借走，是陸續借給他，是我跟薛女借款後，魏某才向我借七十萬
    元，一百三十萬元拿回家裝修房屋‧‧‧當時是開店虧損八十幾萬元才借錢等語
    ，嗣於偵查中供稱：那時本來有要去（大陸投資），後來她沒去，我有去開，開
    在海南島做了四個多月等語（八十九年度偵緝字第一八四七號卷內第二一至二二
    頁），又於本院審理中供陳：向乙○○借款二百萬元，說要去大陸投資服飾業，
    賺錢平分，後來有去大陸投資女裝，只投資四、五十萬元，結果全部虧損，另外
    拿一百三十萬元回家（新竹戶籍地）裝修房屋，剩下一、二十萬元是雜費開支等
    語（本院九十年二月十四日審判筆錄），則以被告前述所陳，非僅於借款後究竟
    有無前去大陸投資服飾業，前後反覆，且對於所借得款項之用途，亦無一致之交
    待，況縱如其所言，有去大陸投資四、五十萬元屬實，又何以向告訴人借得二百
    萬元？而衡以被告自承係於開店虧本八十幾萬元後，始向告訴人借款，借款後復
    將款項挪作私用，即未再與告訴人聯絡，借款迄今四、五年，亦未提出清償任何
    款項之證明，顯有詐欺之犯意甚明，本件罪證至臻明確，被告上開所辯係卸責之
    詞，不足採信，被告之犯行堪以認定。
二、核被告所為，係犯刑法第三百三十九條第一項之詐欺取財罪。被告先後五次犯行
    ，時間緊接，所犯構成要件相同，顯係基於概括之犯意為之，為連續犯，應依刑
    法第五十六條規定，以一罪論，並加重其刑。爰審酌被告與告訴人係朋友關係，
    於佯稱投資借得款項後，逕自挪作私用，且於犯罪後未能坦承犯行，並係經通緝
    到案，又其迄未償還告訴人款項等一切情狀，爰量處如主文所示之刑。
據上論斷，應依刑事訴訟法第二百九十九條第一項前段、刑法第五十六條、第三百三
十九條第一項、罰金罰鍰提高標準條例第一條判決如主文。
中      華      民      國      九十      年    二    月     二十七     日
                                  臺灣高雄地方法院刑事第一庭
                                      法  官   郭貞秀
右正本證明與原本無異。
如不服本判決，應於判決送達後十日內，向本院提出上訴狀。
                                  書  記  官   黃國忠
中    華    民    國      九十      年       三      月       一      日


司法院資訊處製作；財團法人民間司法改革基金會備份。
